# chapter: Annotations
* 作者：扬眉剑 
* 数盟群1：174306879 数盟群2：110875722
* 数盟论坛：http://datameng.com/bbs/forum.php
* 说明：文章内容主要主要来自《R Graphics Cookbook》
* 网盘：http://yun.baidu.com/share/link?shareid=3608279111&uk=1292783730
* github：https://github.com/gaorongchao/R_Course  最新更改会在github上，其他地方不再修改.

## 介绍
R Graphics Cookbook 第七章 Annotations 整理而来。
## 7.1.添加文本注释
用annotate()和text geom（文字对象）：如下：
annotate 里面用"text"类型，然后x,y分别代表文本的位置。label的内容是文本的实际内容。
annotate 中的类型
* text 文本
* rect 阴影矩形
* segment 线段
```{r,fig.width=7,fig.height=5}
library(ggplot2)
# 创建一个图层
p <- ggplot(faithful, aes(x=eruptions, y=waiting)) + geom_point()
# 在图层上添加文本
p + annotate("text", x=3, y=48, label="Group 1") +
    annotate("text", x=4.5, y=66, label="Group 2")
```    
我们可以设置文字的大小，字体，颜色等。如下：    
```{r,fig.width=7,fig.height=5}
p + annotate("text", x=3, y=48, label="Group 1", family="serif",
             fontface="italic", colour="darkred", size=5) +
    annotate("text", x=4.5, y=66, label="Group 2", family="serif",
             fontface="italic", colour="darkred", size=5)
```   
我们也可以用geom_text来替代annotate
```{r,fig.width=7,fig.height=5}
p + annotate("text", x=3, y=48, label="Group 1", alpha=.1) +     # Normal
    geom_text(x=4.5, y=66, label="Group 2", alpha=.1)            # Overplotted
```
我们可以用Inf -Inf,来控制文本放在图像的边缘    
x=-Inf是左侧，x=Inf是右侧，y=-Inf是上方，y=Inf是下方
如果直接这样还可能无法看到文字，还要通过vjust和hjust的调整。
```{r,fig.width=7,fig.height=5}
q=p + annotate("text", x=-Inf, y=Inf, label="Upper left", hjust=-.2, vjust=2) +
    annotate("text", x=mean(range(faithful$eruptions)), y=-Inf, vjust=-0.4,
             label="Bottom middle")
q
q+annotate("text", x=Inf, y=Inf, label="Upper right", hjust=2,vjust=2)+
  annotate("text", x=-Inf, y=-Inf, label="Down left", hjust=-.1,vjust=-1)  +
    annotate("text", x=Inf, y=-Inf, label="Down right", hjust=2,vjust=-1)
```
## 7.2.在注释中添加数学公示
### 用基础作图系统中添加数学公示
用expression函数
```{r,fig.width=7,fig.height=5}
x=1:10
plot(x,x)
# 乘
text(1,9,expression(x*y),col="red",cex=1.5,adj=0)
text(1,8,expression(x%.%y),col="red",cex=1.5,adj=0)
text(1,7,expression(x%*%y),col="red",cex=1.5,adj=0)
# 加和减
text(1,6,expression(x%+-%y),col="red",cex=1.5,adj=0)
# 下标 
text(1,5,expression(x[i]),col="red",cex=1.5,adj=0)
# 指数
text(1,4,expression(x^10),col="red",cex=1.5,adj=0)
# 开方
text(1,3,expression(sqrt(x)),col="red",cex=1.5,adj=0)
text(1,2,expression(sqrt(x,y)),col="red",cex=1.5,adj=0)
# 除
text(1,1,expression(x%/%y),col="red",cex=1.5,adj=0)
# 关系型
text(3,9,expression(x!=y),col="red",cex=1.5,adj=0)
text(3,8,expression(x<=y),col="red",cex=1.5,adj=0)
text(3,7,expression(x%~~%y),col="red",cex=1.5,adj=0)
text(3,6,expression(x%=~%y),col="red",cex=1.5,adj=0)
text(3,5,expression(x%==%y),col="red",cex=1.5,adj=0)
text(3,4,expression(x%prop%y),col="red",cex=1.5,adj=0)
# 字型
text(5,9,expression(plain(xy)),col="red",cex=1.5,adj=0)
text(5,8,expression(italic(xy)),col="red",cex=1.5,adj=0)
text(5,7,expression(bold(xy)),col="red",cex=1.5,adj=0)
text(5,6,expression(bolditalic(xy)),col="red",cex=1.5,adj=0)
text(5,5,expression(underline(xy)),col="red",cex=1.5,adj=0)
text(5,4,expression(bar(xy)),col="red",cex=1.5,adj=0)
# 更多内容请看
demo(plotmath)
```
### ggplot中添加数学公示
ggplot 中的数学表达形式和R基础作图的形式是一样的。
```{r,fig.width=7,fig.height=5}
# 正态曲线
p <- ggplot(data.frame(x=c(-3,3)), aes(x=x)) + stat_function(fun = dnorm)
# 用annotate 中的"text",然后要使parse=TRUE
p + annotate("text", x=2, y=0.3, parse=TRUE,
             label="frac(1, sqrt(2 * pi)) * e ^ {-x^2 / 2}")
p+annotate("text",x=0,y=0.2,label="x^2")
p+annotate("text",x=0,y=0.2,parse=TRUE,label="x^2")
    
# 公式的两部分
p + annotate("text", x=0, y=0.05, parse=TRUE, size=4,
             label="Function: \t   y==frac(1, sqrt(2*pi)) * e^{-x^2/2}")
# 用*在两部分之间进行连接
# 普通的文字用单引号引起来
p + annotate("text", x=0, y=0.05, parse=TRUE, size=4,
             label="'Function:  ' * y==frac(1, sqrt(2*pi)) * e^{-x^2/2}")
```
## 7.3.添加直线
### 基础系统中的直线
```{r,fig.width=7,fig.height=5}
plot(x,x)
abline(v=5)
abline(h=5)
# 添加斜线
abline(0,1)# 添加斜率为1,截距为0的斜线
abline(1,1)# 添加斜率为1,截距为0的斜线
```
### ggplot2中的直线
```{r,fig.width=7,fig.height=5}
library(gcookbook) # For the data set

p <- ggplot(heightweight, aes(x=ageYear, y=heightIn, colour=sex)) + geom_point()

# 用geom_hline添加水平直线
# 用geom_vline添加竖直直线
p + geom_hline(yintercept=60) + geom_vline(xintercept=14)

# 添加任意斜率的 
# intercept控制截距，slope控制斜率
p + geom_abline(intercept=37.4, slope=1.75)
    
# 除了我们直接赋值给xintercept 和yintercept以外，
# 我们还可以从数据中给他们赋值
library(plyr) # For the ddply() function
# 统计了不同性别的高度的平均值
hw_means <- ddply(heightweight, "sex", summarise, heightIn=mean(heightIn))
hw_means
p + geom_hline(aes(yintercept=heightIn, colour=sex), data=hw_means,
               linetype="dashed", size=1)
# 线的类型
# 0 = blank, 1 = solid, 2 = dashed, 3 = dotted, 4 = dotdash, 5 = longdash, 6 = twodash
p+geom_vline(xintercept=12,linetype="blank")+
  geom_vline(xintercept=13,linetype="solid")+
  geom_vline(xintercept=14,linetype="dotted")+
  geom_vline(xintercept=15,linetype="dotdash")+
  geom_vline(xintercept=16,linetype="longdash")+
  geom_vline(xintercept=17,linetype="twodash")

# 处理坐标是离散形的
pg <- ggplot(PlantGrowth, aes(x=group, y=weight)) + geom_point()
pg
# 我们要给trt1这竖列添加竖线
# 首先我们要看一下几个离散量的level
levels(PlantGrowth$group)
# 结果中"ctrl","trt1","trt2"从做往右我们分别可以用1,2,3,...表示
pg + geom_vline(xintercept = 2)
# 还可以用更聪明的办法
pg + geom_vline(xintercept = which(levels(PlantGrowth$group)=="ctrl"))
```    
## 7.4.添加线段和箭头
```{r,fig.width=7,fig.height=5}
library(gcookbook) # For the data set

p <- ggplot(subset(climate, Source=="Berkeley"), aes(x=Year, y=Anomaly10y)) +
     geom_line()
# 添加线段的方法，用segment，然后指定x,y的起始，终止位置
p + annotate("segment", x=1950, xend=1980, y=-.25, yend=-.25)

# grid包中的arrow可以为segment线段添加箭头，箭头的方向就是xy的方向     
# 同时用arrow可以为线段的两端添加'末端线段
library(grid)
p + annotate("segment", x=1850, xend=1820, y=-.8, yend=-.95, colour="blue",
             size=2, arrow=arrow())  +
    annotate("segment", x=1950, xend=1980, y=-.25, yend=-.25,
             arrow=arrow(ends="both", angle=90, length=unit(.2,"cm")))
```    
## 7.5.添加矩形阴影

```{r,fig.width=7,fig.height=5}
library(gcookbook) # For the data set

p <- ggplot(subset(climate, Source=="Berkeley"), aes(x=Year, y=Anomaly10y)) +
     geom_line()
# 添加阴影的代码,同样，四点确定一个矩形，alpha确定透明度,fill确定填充的颜色
p + annotate("rect", xmin=1950, xmax=1980, ymin=-1, ymax=1, alpha=.1,
             fill="blue")
```    
## 7.6.高亮某个元素
```{r,fig.width=7,fig.height=5}
# 要想高亮某一个元素，或者几个元素，
# 先新建一个变量，然后对要高亮的部分赋予不同的值
pg <- PlantGrowth                 # Make a copy of the PlantGrowth data
pg$hl <- "no"                     # Set all to "no"
pg$hl[pg$group=="trt2"] <- "yes"  # If group is "trt2", set to "yes"
    
    
ggplot(pg, aes(x=group, y=weight, fill=hl)) + geom_boxplot() +
    scale_fill_manual(values=c("grey85", "#FFDDCC"), guide=FALSE)
    
    
ggplot(PlantGrowth, aes(x=group, y=weight, fill=group)) + geom_boxplot() +
    scale_fill_manual(values=c("grey85", "grey85", "#FFDDCC"), guide=FALSE)
```
## 7.7.添加误差线
### 基础作图系统中的误差线
```{r,fig.width=7,fig.height=5}
# 我们有一个简单数据
x=c(1,2,3)
y=c(5,9,10)
error1=c(0.1,0.15,0.14)
error2=c(0.1,0.15,0.14)
# 在普通的作图系统中我们用的是arrors这个函数来添加。
plot(x,y,type="b",col="blue",pch=15,lty=2)
# 我们首先计算有误差时y的值
y_upper=y+error1
y_lower=y-error1
# 添加误差线
arrows(x,y_upper,x,y_lower,length=0.05,angle=90,code=3,pch=19)
```

```{r,fig.width=7,fig.height=5}
library(gcookbook) # For the data set
# Take a subset of the cabbage_exp data for this example
ce <- subset(cabbage_exp, Cultivar == "c39")
ce
# 上面数据中，se是一个误差
# 条形图的误差线 geom_errorbar,需要的参数就是y值在有误差是的最大和最小值
ggplot(ce, aes(x=Date, y=Weight)) +
    geom_bar(fill="white", colour="black") +
    geom_errorbar(aes(ymin=Weight-se, ymax=Weight+se), width=.2)

# 折线图的误差线
ggplot(ce, aes(x=Date, y=Weight)) +
    geom_line(aes(group=1)) +
    geom_point(size=4) +
    geom_errorbar(aes(ymin=Weight-se, ymax=Weight+se), width=.2)

cabbage_exp

# position=position_dodge()是调整误差线的位置
# width是跳帧误差线上下横线的长度
# 差：没有调整过的误差线
ggplot(cabbage_exp, aes(x=Date, y=Weight, fill=Cultivar)) +
    geom_bar(position="dodge") +
    geom_errorbar(aes(ymin=Weight-se, ymax=Weight+se),
                  position="dodge", width=.2)

# 好: 调整后的
ggplot(cabbage_exp, aes(x=Date, y=Weight, fill=Cultivar)) +
    geom_bar(position="dodge") +
    geom_errorbar(aes(ymin=Weight-se, ymax=Weight+se),
                  position=position_dodge(0.9), width=.2)

# 位置的调整有时候必不可少,特别是在同一幅图中有多条线的时候
ggplot(cabbage_exp, aes(x=Date, y=Weight, colour=Cultivar, group=Cultivar)) +
    geom_errorbar(aes(ymin=Weight-se, ymax=Weight+se),
                  width=.2, size=0.25, colour="black") +
    geom_line() +
    geom_point(size=2.5)
# 上面的图，误差线交叉在一起
# 我们通过position_dodge()来进行调整
pd <- position_dodge(.3)  # Save the dodge spec because we use it repeatedly
ggplot(cabbage_exp, aes(x=Date, y=Weight, colour=Cultivar, group=Cultivar)) +
    geom_errorbar(aes(ymin=Weight-se, ymax=Weight+se),
                  width=.2, size=0.25, colour="black", position=pd) +
    geom_line(position=pd) +
    geom_point(position=pd, size=2.5)

# Thinner error bar lines with size=0.25, and larger points with size=2.5
```    
## 7.8.向单个面板中添加注释
```{r,fig.width=7,fig.height=5}
# 基本图形
p <- ggplot(mpg, aes(x=displ, y=hwy)) + geom_point() + facet_grid(. ~ drv)
p
# 新建一个包含标签信息的数据框
f_labels <- data.frame(drv = c("4", "f", "r"), label = c("4wd", "Front", "Rear"))
f_labels

# 用geom_text添加
p + geom_text(x=6, y=40, aes(label=label), data=f_labels)

# 如果用annotate来添加，那么标签的内容会出现在每一个面板上
p + annotate("text", x=6, y=42, label="label text")
    
# 一个返回回归方程和r^2值的程序
lm_labels <- function(dat) {
  mod <- lm(hwy ~ displ, data=dat)
  formula <- sprintf("italic(y) == %.2f %+.2f * italic(x)",
                     round(coef(mod)[1], 2), round(coef(mod)[2], 2))

  r <- cor(dat$displ, dat$hwy)
  r2 <- sprintf("italic(R^2) == %.2f", r^2)
  data.frame(formula=formula, r2=r2, stringsAsFactors=FALSE)
}

library(plyr) # For the ddply() function
labels <- ddply(mpg, "drv", lm_labels)
labels

# Plot with formula and R^2 values
p + geom_smooth(method=lm, se=FALSE) +
    geom_text(x=3, y=40, aes(label=formula), data=labels, parse=TRUE, hjust=0) +
    geom_text(x=3, y=35, aes(label=r2), data=labels, parse=TRUE, hjust=0)
    
# Find r^2 values for each group
labels <- ddply(mpg, "drv", summarise, r2 = cor(displ, hwy)^2)
labels$r2 <- sprintf("italic(R^2) == %.2f", labels$r2)
```

