# 用R的基础作图系统和ggplot2做常用图
* 作者：扬眉剑 
* 数盟群1：174306879 数盟群2：110875722
* 数盟论坛：http://datameng.com/bbs/forum.php
* 说明：文章内容主要主要来自《R Graphics Cookbook》
* 网盘：http://yun.baidu.com/share/link?shareid=3608279111&uk=1292783730
* github：https://github.com/gaorongchao/R_Course  最新更改会在github上，其他地方不再修改.

## 课程目的
* 复习基础作图命令
* 学习基本的ggplot作图命令

这里我们会用R语言中的基础作图系统和ggplot2中的qplot以及ggplot作常见的图。

下面是几种常见的图：
* 散点图
* 线图
* 条形图
* 直方图,和密度图
* 箱线图

常见的图形的代码都在下面的网站里。
http://docs.ggplot2.org/current/

## 命令简介
* plot: 是R基础作图的命令
* qplot:quick plot,是ggplot2中的简易作图系统。
* ggplot:是ggplot2的作图命令

## ggplot2的安装,和载入
```{r}
#install.packages("ggplot2")
library(ggplot2)
```

## 散点图 
### plot
```{r,fig.width=5,fig.height=4}
# 使用的数据集
head(mtcars)
plot(mtcars$wt,mtcars$mpg,col="red")
```
 plot后面必须要有横坐标的数据和纵坐标的数据，
 col控制的是颜色
 如果我们要指定图形的其他属性，那么要添加其他的参数
```{r,fig.width=5,fig.height=4}
plot(mtcars$wt,mtcars$mpg,col="red",cex=2,pch=25)
```
pch控制点的符号，cex控制符号的大小，具体请看帮助文档。

### qplot
qplot与plot非常相似
这里用colour控制颜色,意思更明显
```{r,fig.width=5,fig.height=4}
qplot(mtcars$wt,mtcars$mpg,colour="red",size=2)
```
geom：geometric object几何对象
 也就是我们可以控制geom来绘制不同的图形
 比如我们现在的散点图，我们把geom的参数设置为point,也就是散点图的意思
```{r,fig.width=5,fig.height=4}
qplot(mtcars$wt,mtcars$mpg,geom="point",colour="red",size=2)
```
另外一种方式，通过data来控制数据集，和上面是一样的效果。
```{r,fig.width=5,fig.height=4}
qplot(wt,mpg,data=mtcars,geom="point",colour="red",size=2)
```
### ggplot
我们再来用ggplot画散点图。这里形式就稍微不同。
用ggplot命令来画图，可以分成两部分：

第一:数据集，ggplot(mtcars,aes(x=wt,y=mpg)),通过这一句设置画图需要用的数据。

第二：图的类型，这里用geom_point,geom_line等。
```{r,fig.width=5,fig.height=4}
ggplot(mtcars,aes(x=wt,y=mpg))+geom_point(colour="red",size=3)
```
## 线图
### plot
线条的添加其实在plot上用type="l",也就是line的意思
```{r,fig.width=5,fig.height=4}
x=c(1,3,4,9,11,17,3,4)
y=c(2,5,9,12,15,19,6,8)
data1=data.frame(x,y)
plot(x,y,type="l")
# 在线上添加点
points(x,y)
y1=y*0.9
# 添加一条线
lines(x,y1,col="red")
points(x,y1)
# 添加平滑曲线
# 用spline来添加
lines(spline(x,y, n = 20), col = 454, lwd = 2)
# n越大曲线越平滑
lines(spline(x,y, n = 201), col = 454, lwd = 2)
lines(spline(x,y1, n = 201), col = 454, lwd = 2)
```
### qplot
geom可以通过不同的设置来添加不同的曲线。
并且可以给geom赋多个值。如下：
```{r,fig.width=5,fig.height=4}
# 折线图
qplot(data1$x,data1$y,geom="line")
# 折线+点图
qplot(x,y,data=data1,geom=c("line","point"),colour="red")
# 折线+点+平滑的模拟曲线
# 阴影表示的是95%的置信区间
qplot(x,y,data=data1,geom=c("line","point","smooth"))
```
### ggplot
```{r,fig.width=5,fig.height=4}
ggplot(data1,aes(x=x,y=y))+geom_line()
ggplot(data1,aes(x=x,y=y))+geom_line()+geom_point()+geom_smooth()
```
## 条形图
### barplot
```{r,fig.width=5,fig.height=4}
# 用mtcar的数据
data2=table(mtcars$cyl)
data2

barplot(table(mtcars$cyl))
# names.arg 来设置横坐标的名称
BOD
barplot(BOD$demand,names.arg=BOD$Time)
```

### qplot
```{r,fig.width=5,fig.height=4}
# stat 是统计方式，默认为bin，
#bin的统计方式是对所有的提供的变量的数据进行统计，然后统计的数目作为y轴
qplot(mtcars$cyl)
# 我们看图会发现虽然没有5和7这个点，但是依然空出来位置。
# 如果我们不想要这个位置，我们首先要把x轴的元素编程因子（factor）
qplot(factor(mtcars$cyl))
# 如果数据是已经统计好的，那么我们需要改变统计的方式
# 这里我们修改为identity,这里提供两个参数
qplot(BOD$Time,BOD$demand,geom="bar",stat="identity")
qplot(factor(BOD$Time),BOD$demand,geom="bar",stat="identity")
```

### ggplot
```{r,fig.width=5,fig.height=4}
ggplot(BOD,aes(x=Time,y=demand))+geom_bar(stat="identity")
ggplot(BOD,aes(x=factor(Time),y=demand))+geom_bar(stat="identity")
```
## 直方图-核密度图
### hist
直方图涉及到一个分组的数量，不如，你把所有的数据分成两组，
就只有2个，分成10个，就有10个,分的越多，越精细。
```{r,fig.width=5,fig.height=4}
hist(mtcars$mpg,breaks=3)
hist(mtcars$mpg,breaks=10)
# 添加核密度曲线
lines(density(mtcars$mpg),col="blue")
# 这里我们用density统计了密度，但是我们要知道，在一个整体中，任何一个个体的比重是小于1的
# 如果我们要正确的表现需要做一下修正
hist(mtcars$mpg,breaks=10,freq=FALSE)
lines(density(mtcars$mpg),col="blue")
```
### qplot
这里和hist有所不同，hist是确定分割的份数，而，qplot确定的是分割的宽度，也就是一份的宽度是多少。
同样道理，宽度越窄，也是越精细的。
```{r,fig.width=5,fig.height=4}
qplot(mpg,data=mtcars,geom="histogram",binwidth=2)
qplot(mpg,data=mtcars,geom="histogram",binwidth=1)
qplot(mpg,data=mtcars,geom="density")
```
### ggplot
ggplot的一大特点是图层
```{r,fig.width=5,fig.height=4}
# 数据
first=ggplot(mtcars,aes(x=mpg))
# 直方图
first+geom_histogram(binwidth=2,fill="red",colour="black")
# 密度图
first+geom_density(fill="red",colour="black")
# 直方图和密度图
first=ggplot(mtcars,aes(x=mpg,y=..density..))
# 上面的纵坐标表示的是频数，这里..density..把频率转化成频率
first+geom_histogram(binwidth=2)+geom_density()
```

## 箱线图
### boxplot
```{r,fig.width=5,fig.height=4}
# 单个箱线图
boxplot(mtcars$mpg)
boxplot(mtcars$mpg)$stats
# 并列箱线图
boxplot(mpg~cyl,data=mtcars)
```

### qplot
```{r,fig.width=5,fig.height=4}
qplot(x=cyl,y=mpg,data=mtcars,geom="boxplot")
qplot(x=factor(cyl),y=mpg,data=mtcars,geom="boxplot")
```

### ggplot
```{r,fig.width=5,fig.height=4}
ggplot(mtcars,aes(x=cyl,y=mpg))+geom_boxplot()
ggplot(mtcars,aes(x=factor(cyl),y=mpg))+geom_boxplot()
```